【裁判字號】    98,聲再,182
【裁判日期】    980527
【裁判案由】    家暴傷害
【裁判全文】
臺灣高等法院刑事裁定                 98年度聲再字第182號
    再審聲請人
    即受判決人  甲○○  36歲.
上列聲請人因家暴傷害案件，對於本院98年度上易字第357 號，
中華民國98年4 月29日第二審確定判決（臺灣台北地方法院97年
度易字第2921號、起訴案號：臺灣台北地方法院檢察署97年度偵
字第14382 號）聲請再審，裁定如下：
    主      文
再審之聲請駁回。
    理      由
壹、聲請意旨略以，確定判決認定被告觸犯傷害罪，所憑的告訴
    人顏面受傷照片僅為黑白影本，被告已於判決前請求調閱彩
    色照片，以明告訴人受傷情形，並請求勘驗被告呈報的錄音
    帶，證明告訴人所稱：「約7 點多，她要來拿衣服，衣服卡
    住了，她就罵我，用東西丟我，我跟她說洗衣機卡住了，我
    跟她解釋，她就跟我吵架，我不敢去動她」等語，為虛偽陳
    述。原判決對於上述重要證據漏未審酌，依刑事訴訟法第
    421 條聲請再審等語。
貳、刑事訴訟法第421 條所謂「足生影響於判決之重要證據漏未
    審酌」指當事人於第二審法院判決前所提出的證物，足以影
    響、變更判決結果，而法院漏未審酌而言。如第二審判決前
    提出的證據，經第二審法院依調查結果，本於論理法則、經
    驗法則，取捨證據後認定事實者，則不包括；意即必該證據
    已經提出卻漏未審酌，而足以據以認定受判決人應受無罪、
    免訴、或輕於原審認定的罪名；否則如僅據以爭執原確定判
    決對證據的取捨，不能准許再審。
參、經查：
一、被告甲○○於民國97年6 月9 日晚間7 時30分許，在臺北縣
    新店市○○路○ 段175 號8 樓住處，與邱紹池因洗衣機故障
    而發生口角，竟基於傷害故意，出手毆打邱紹池，造成邱紹
    池顏面、右中指端、左前臂挫等情。原判決已敘明所憑證據
    及認定的理由。綜合告訴人偵審中的證述，參酌案發當日警
    方拍攝的現場照片、天主教耕莘醫院出具的診斷證明書與證
    人邱紹池於行為翌日拍攝的照片等全部卷證資料研析判斷，
    詳敘斟酌取捨而得心證的理由。
二、告訴人顏面、手臂確有挫傷等情，有警方於案發當日拍攝的
    照片、告訴人提出的受傷照片與診斷證明書可憑，被告實行
    傷害的犯行足以認定，並不因告訴人提出的顏面受傷照片為
    彩色或黑白影本，而影響被告傷害犯行的認定。
三、聲請意旨雖記載所提錄音可以證明告訴人的指訴不實，但聲
    請人也供陳該錄音僅有前半部分，並無後半部分（再審聲請
    狀第2 頁）。錄音譯文既然不完整，自不足以採為有利於被
    告的證據。
肆、綜上，聲請意旨所指不足以推翻原確定判決認定的罪名，應
    認並無再審的理由，應予駁回。
伍、依刑事訴訟法第434條第1項，裁定如主文。
中    華    民    國    98    年    5     月    27    日
                  刑事第六庭  審判長法  官  林堭儀
                                    法  官  吳淑惠
                                    法  官  郭豫珍
以上正本證明與原本無異。
不得抗告。
                                    書記官  胡勤義
中    華    民    國    98    年    6     月    1     日


司法院資訊處製作；財團法人民間司法改革基金會備份。
